【裁判字號】    98,簡上,527
【裁判日期】    980930
【裁判案由】    妨害自由等
【裁判全文】
臺灣高雄地方法院刑事判決             98年度簡上字第527號
上  訴  人
即  被  告  乙○○
上列上訴人即被告因妨害自由等案件，不服本院高雄簡易庭中華
民國98年5 月5 日97年度審簡字第4023號第一審刑事簡易判決（
聲請簡易判決處刑案號：97年度偵字第11927 號），提起上訴，
嗣因被告就被訴事實為有罪之陳述，本院管轄之第二審合議庭聽
取當事人意見後，改依簡式審判程序進行，判決如下：
    主  文
上訴駁回。
乙○○緩刑貳年。
    事實及理由
一、本件上訴人即被告乙○○所犯係死刑、無期徒刑、最輕本刑
    為3 年以上有期徒刑以外之罪，其於審判程序中就被訴事實
    為有罪之陳述，經審判長告知簡式審判程序之旨，並聽取公
    訴人及被告之意見後，經本院依刑事訴訟法第273 條之1 第
    1 項之規定，裁定進行簡式審判程序。又本件卷內之證據調
    查，依同法第273 條之2 規定，不受第159 條第1 項關於傳
    聞法則規定之限制，依法均有證據能力，合先敘明。
二、本案經本院審理結果，認原審判決對被告論以刑法第304 條
    第1 項之強制罪及第309 條第1 項之公然侮辱罪，其認事用
    法及量刑均無不當，應予維持，除檢察官聲請簡易判決處刑
    書犯罪事實第5 、6 行所載「基於妨害自由之犯意」修正為
    「基於以強暴妨害人行使權利之犯意」外，餘均引用原審判
    決書記載之事實、證據及理由（如附件，含檢察官聲請簡易
    判決處刑書）。
三、上訴意旨略以：被告坦承犯行，且已與告訴人甲○○達成和
    解，請求法院給予緩刑等語，經查：本件原審以被告犯罪事
    證明確，並審酌被告僅因細故即以強暴方式妨害他人行使權
    利，並出言辱罵被害人，所為實不足取及其犯罪動機、目的
    、手段等一切情狀，依刑法第304 條第1 項、第309 條第1
    項、第41條第1 項前段、第51條第6 款及刑法施行法第1 條
    之1 之規定，於法定刑內就公然侮辱部分量處拘役20日，就
    強制罪部分量處拘役45日，並定應執行刑為拘役55日，復參
    酌被告學歷、職業、家庭經濟狀況及本案犯罪情節等情，就
    上開宣告刑及執行刑，均諭知以新臺幣1,000 元折算1 日之
    易科罰金折算標準，其認事用法，均無違誤，量刑已考量本
    案犯罪情節之輕重等情狀，亦屬允當。是被告之上訴意旨，
    為無理由，應予駁回。
四、本院審酌被告前未曾受有期徒刑以上刑之宣告，此有臺灣高
    等法院被告前案紀錄表1 份附卷可稽，且於本院審理時尚能
    坦承罪行，並於報紙刊登道歉啟事向告訴人致歉，而與告訴
    人達成和解，有本院98年度雄簡字第1789號和解筆錄1 紙在
    卷可憑（見本院簡上卷第54頁），足見已有悔悟之意等情，
    認其經此次教訓，當知所警惕而無再犯之虞，綜核各情，認
    原審對其所宣告之刑，以暫不執行為適當，爰依刑法第74條
    第1 項第1 款規定，宣告緩刑2 年，以啟自新。
五、末按第二審判決書，得引用第一審判決書所記載之事實、證
    據及理由，對案情重要事項第一審未予論述，或於第二審提
    出有利於被告之證據或辯解不予採納者，應補充記載其理由
    ，刑事訴訟法第373 條定有明文，併此敘明。
據上論斷，應依刑事訴訟法第455 條之1 第1 項、第3 項、第36
8 條、第273 條之1 第1 項，第373 條、刑法第74條第1 項第1
款，判決如主文。
本案經檢察官王清海到庭執行職務。
中    華    民    國    98    年    9     月    30    日
                  刑事第十八庭  審判長法  官  李東柏
                                      法  官  陳芸珮
                                      法  官  周佳佩
以上正本證明與原本無異。
不得上訴。
中    華    民    國    98    年    9     月    30    日
                                      書記官  王立山
刑法第304 條第1 項
以強暴、脅迫使人行無義務之事或妨害人行使權利者，處3 年以
下有期徒刑、拘役或300 元以下罰金。
刑法第309 條第1 項
公然侮辱人者，處拘役或300 元以下罰金。
附件：本院97年度審簡字第4023號刑事簡易判決（含檢察官聲請
      簡易判決處刑書）。


司法院資訊處製作；財團法人民間司法改革基金會備份。
